# 请教陈老师，关于《计学撮要》中提到的关联方无息借款

提问人：就是那根葱 时间：2014-03-31 14:52:22
请教陈老师，在《计学撮要》的 331 页有几个关于母公司与子公司之间无息贷款的例子，情形 3 中，为母子公司之间的无息贷款。那如果不是母子公司之间，而是关联公司之间的无息借款，那么这个借款本金和公允价值之间的差额，都是进各家公司的资本公积么？
非常感谢！！

回答人：chenyiwei
可以这样理解。彼此没有股权关系但同受一个最终控制方控制的企业之间的无息贷款，其初始确认时的公允价值和面值之间的差额，各方都是调整资本公积。其中借出方冲减资本公积，借入方贷记资本公积。

提问人：就是那根葱 时间：2014-04-01 09:41:16
谢谢陈老师！但如果借出方本身账上并无资本公积，那么这个时候冲减资本公积，其资本公积就会变成一个借方余额，这时需要去冲减留存收益么？

回答人：chenyiwei
没有明确规定，但可以把资本公积不足冲减的差额部分冲减留存收益。

提问人：lbwl 时间：2014-09-23 16:57:48
想请教陈版主，这里关联方的无息借款借出方为什么要冲资本公积呢，从理论上怎么理解呢

回答人：chenyiwei
收到或支付的对价（面值，名义金额）不同于公允价值（折现值），差额部分按权益性交易原则处理。

提问人：PIL 时间：2016-12-09 07:31:27
陈老师，请问大股东无息借款给上市公司，借款期限三年，会计处理计提的利息支出部分可否税前扣除呢，毕竟该部分并未实际支出

回答人：chenyiwei
利息支出和资本公积都不涉税。